【裁判字號】    99,交聲,335
【裁判日期】    990311
【裁判案由】    聲明異議
【裁判全文】
臺灣高雄地方法院交通事件裁定         99年度交聲字第335號
原處分機關  交通部公路總局高雄區監理所旗山監理站
異  議  人  甲○○
上列受處分人因聲明異議案件，對於交通部公路總局高雄區監理
所旗山監理站99年1 月14日所為之處分（原處分：旗監違字第裁
85-B0000000號），聲明異議，本院裁定如下：
    主  文
異議駁回。
    理  由
一、原處分意旨略以：異議人即受處分人甲○○於民國98年10月
    25日20時45分，停放車號7069-XM 號汽車於高雄市○○○路
    5 號附近之禁止臨時停車處所，經警舉發，並填製違反道路
    交通管理事件通知單，嗣異議人接獲通知單不服舉發，經原
    處分機關函請舉發單位調查結果，仍認前開違規行為明確，
    原處分機關乃於99年1 月14日依道路交通管理處罰條例第56
    條第1 項第1 款裁處罰鍰新臺幣（下同）900 元。
二、異議人則以：當時執行拖吊警員廣播內容為7069-XL ，致異
    議人未即時移車，且執行拖吊之工程車並未閃警示燈及亮大
    燈，有摸黑執行致駕駛人未能即時移車之虞，為此聲明異議
    ，請求撤銷原處分云云。
三、按汽車駕駛人在禁止臨時停車處所停車，處新臺幣600 元以
    上1,200 元以下罰鍰，道路交通管理處罰條例第56條第1項
    第1 款定有明文。經查：
  (一)異議人甲○○於98年10月25日20時45分，停放車號7069-XM
    號汽車於高雄市○○路之禁止臨時停車處所，經警舉發，並
    填製違反道路交通管理事件通知單，嗣異議人接獲通知單不
    服舉發，經原處分機關函請舉發單位調查結果，仍認前開違
    規行為明確，而裁處罰鍰900 元之事實，為原處分機關及異
    議人所不爭執，並有高雄市政府交通局對違反道路交通管理
    事件不服裁決聲明異議案移送書、聲明異議狀、高雄市政府
    交通局違反道路交通管理事件裁決書各1 份，附卷可稽，堪
    認為真實。
  (二)異議人雖辯稱當時執行拖吊警員廣播內容為7069-XL ，致異
    議人未即時移車云云，惟查：依異議人所提出之當時執行之
    光碟之VIOCE001、016 二段錄音內容所示，當時之情況係：
    警方於98年10月25日在七賢一路5 號執行時，先以國語發音
    廣播：「98年10月25日，車牌7069-XM ，你的車停在七賢一
    路5 號違規停車，請趕快來開走，違者取締拖吊。」等語，
    後再以台語重覆上揭廣播內容，第一次國語廣播內容清晰，
    第二次台語廣播時夾雜雜音，但仍可辨識車牌號碼之廣播。
    由此可見，異議人所辯，尚與事實不符。至異議人辯稱：執
    行拖吊之工程車並未閃警示燈及亮大燈，有摸黑執行致駕駛
    人未能即時移車之虞云云，惟依上開警員執行拖吊勤務之廣
    播內容觀之，執行人員既有公開廣播請車主移車，顯見並無
    摸黑執行令駕駛人不能即時移車之可能。異議人於高雄市○
    ○○路5 號附近之禁止臨時停車處所違規停車之事實，事證
    明確，堪以認定。
四、綜上所述，異議人確有上揭違規行為無訛。原處分機關依道
    路交通管理處罰條例第56條第1 項第1 款，裁處罰鍰900 元
    ，核無違誤。異議人聲明異議，為無理由，應予駁回。
據上論斷，應依道路交通案件處理辦法第19條，裁定如主文。
中    華    民    國    99    年    3     月    11    日
                  交通法庭      法  官  施盈志
以上正本證明與原本無異。
如不服本裁定應於送達後5日內向本院提出抗告狀。
中    華    民    國    99    年    3     月    11    日
                                書記官  林雅婷

司法院資訊處製作；財團法人民間司法改革基金會備份。
